【裁判字號】    98,交聲,84
【裁判日期】    980316
【裁判案由】    交管條例聲異
【裁判全文】
臺灣板橋地方法院交通事件裁定          98年度交聲字第84號
原處分機關  交通部公路總局臺北區監理所
異  議  人
即受處分人  甲○○
上列異議人即受處分人因違反道路交通管理處罰條例案件，對於
交通部公路總局臺北區監理所於民國97年12月17日所為之北監自
裁字裁40-ZCA323290號裁決處分，聲明異議，本院裁定如下：
    主  文
異議駁回。
    理  由
一、原處分意旨略以：異議人即受處分人甲○○所有之車牌號碼
    4902-EH 號自用小客車，於民國97年4 月19日14時15分許，
    行經國道一號南下152 公里處，該路段速限100 公里，經雷
    達（射）測定行速為121 公里，超速21公里，屬行車速度超
    過規定之最高速限之違規，經內政部警政署國道公路警察局
    第三警察隊（下稱原舉發機關）以公警局交字第ZCA323290
    號舉發違反道路交通管理事件通知單逕行舉發，交通部公路
    總局臺北區監理所（下稱原處分機關）乃於97年12 月17 日
    依道路交通管理處罰條例第33條第1 項第1 款、第63條第1
    項第1 款規定，裁處其罰鍰新臺幣（下同）6,000 元，並記
    違規點數1 點等情。
二、聲明異議意旨略稱：伊承認舉發之違規事實，但伊住在臺北
    縣蘆洲市○○路255 巷33號4 樓，從未收到任何舉發違反道
    路交通管理事件通知單，亦未發現貼有寄存送達通知書，所
    以才未於期限內繳納罰鍰，為此聲明異議等語。
三、按汽車行駛於高速公路，行車速度超過規定之最高速限或低
    於規定之最低速限，處汽車駕駛人新臺幣3,000 元以上6,00
    0 元以下罰鍰，道路交通管理處罰條例第33條第1 項第1 款
    定有明文；汽車駕駛人有同條例第33條第1 項之情形者，並
    記違規點數1 點，同條例第63條第1 項第1 款亦有明文。又
    對於違反道路交通管理處罰條例之行為逕行舉發者，應按已
    查明之資料填註車牌號碼、車輛種類、車主姓名及地址，並
    於通知單上方空白處加註逕行舉發之文字後，由舉發機關送
    達被通知人，違反道路交通管理事件統一裁罰基準及處理細
    則第11條第1 項第4 款定有明文。又違反道路交通管理事件
    統一裁罰基準及處理細則第5 條規定：「處理違反道路交通
    管理事件，有關文書送達之程序，依行政程序法之規定。」
    而送達，於應受送達人之住居所、事務所或營業所為之；於
    應送達處所不獲會晤應受送達人、或其同居人、受僱人、接
    受郵件人員時，得將文書寄存送達地之地方自治或警察機關
    ，並作送達通知書2 份，1 份黏貼於應受送達人住居所、事
    務所、營業所或其就業處所門首，另1 份交由鄰居轉交或置
    於該送達處所信箱或其他適當位置，以為送達，如由郵政機
    關為送達者，得將文書寄存於送達地之郵政機關，行政程序
    法第72第1 項、第73條第1 項及第74條第1 項、第2 項分別
    定有明文。
四、經查：
    (一)異議人所有之車牌號碼4902-EH 號自用小客車，於97年4
      月19日14時15分許，在國道一號南下152 公里處（速限10
      0 公里），經原處分機關以雷達測速儀器測定行速為121
      公里，超速21公里，認其有行車速度超過規定之最高速限
      之違規，予以逕行舉發等情，為異議人於聲明異議狀中坦
      認，並有採證照片1 張附卷可憑，該雷達測速儀器確經檢
      驗合格，足保其測速結果正常可信此情，另有原舉發機關
      98年3 月2 日公警三交字第0980302022號函所附經濟部標
      準鑑驗局MO0000000 號雷達測速儀檢定合格證書1 紙在卷
      佐證，堪認異議人確有於上開時、地違規超速之行為。
    (二)次以，原舉發機關以異議人之車籍地址即戶籍地址臺北縣
      蘆洲市○○路255 巷33號4 樓為應受送達處所，寄送本件
      舉發通知單，而郵政機關人員於97年5 月5 日、同年月6
      日前往上址時，因未獲會晤應受送達人本人，又無得受領
      文書之同居人、受僱人或應送達處所之接收郵件人員等代
      收人代為收受，乃依違反道路交通管理事件統一裁罰基準
      及處理細則第5 條準用行政程序法第74條之規定，將該舉
      發通知單寄存於蘆洲民族路郵局，並製作送達通知書2份
      ，1 份黏貼於異議人上址信箱，另1 份置於其信箱內以為
      送達乙節，有送達證書、蘆洲郵局覆函各1 紙附卷足憑。
      揆諸前揭之規定，原舉發機關既依上開法定程序為送達，
      應於寄存送達當日即97年5 月6 日即生送達之效力（臺灣
      高等法院暨所屬法院97年法律座談會刑事類提案第42號研
      討結果參照）。從而，縱異議人辯稱未收受上開舉發通知
      單，亦不影響已合法送達之效力，尚不能僅以未實際收受
      該舉發通知為由，據為未如期繳納罰鍰之正當理由。
    (三)綜上，本件違規事證明確，異議人於首揭時、地，確有行
      車速度超過規定之最高速限，復逾應到案期限60日以上仍
      未繳納罰鍰，原處分機關據以援引道路交通管理處罰條例
      第33條第1 項第1 款、第63條第1 項第1 款及違反道路交
      通管理事件統一裁罰基準表之規定，裁處異議人罰鍰6,00
      0 元，並記違規點數1 點，並無違誤或不當，本件異議為
      無理由，應予駁回。
五、據上論斷，應依道路交通案件處理辦法第19條，裁定如主文
    。
中    華    民    國    98    年    3     月    16    日
                    交通法庭    法  官  盧軍傑
上列正本證明與原本無異。
如不服本裁定，應於裁定送達後五日內敘明抗告理由，向本院提
出抗告狀。
                                書記官  周玉茹
中    華    民    國    98    年    3     月    17    日


司法院資訊處製作；財團法人民間司法改革基金會備份。
